【裁判字號】    97,易,3725
【裁判日期】    971226
【裁判案由】    詐欺
【裁判全文】
臺灣臺北地方法院刑事判決            97年度易字第3725號
公  訴  人  臺灣臺北地方法院檢察署檢察官
被      告  乙○○
上列被告因詐欺案件，經檢察官提起公訴（97年度偵字第25431
號、97年偵緝字第2486號、2487號），本院判決如下：
    主  文
本件公訴不受理。
    理  由
一、公訴意旨略如起訴書所載（如附件）。
二、按已經提起公訴或自訴之案件，在同一法院重行起訴者，應
    諭知不受理之判決。次按同一案件繫屬於有管轄權之法院者
    ，由繫屬在先之法院審判之，依第8條之規定不得為審判之
    法院，應諭知不受理判決，並得不經言詞辯論為之，刑事訴
    訟法第303條第2款、第7款、第8條、第307條分別定有明文
    。
三、查公訴人起訴被告乙○○涉犯幫助詐欺罪嫌，係以被告明知
    將自己在銀行帳戶之金融卡及密碼交付他人使用，將會被利
    用作為人頭帳戶，竟基於幫助他人詐欺取財之不確定故意，
    於民國97年7月初，在不詳地點，將其在遠東商業銀行台北
    逸仙分行（下稱遠東銀行）開設之000-00000000000000號帳
    戶及台北富邦銀行士東分行（下稱台北富邦銀行）開設之00
    0000000000號帳戶之提款卡及密碼，以不詳之之代價，交予
    姓名、年籍不詳之詐欺集團成員，嗣由該詐欺集團成員於同
    年月5日在雅虎奇摩拍賣網站上實行詐欺得逞行為為論據。
    然查，被告將其持有之台北富邦銀行開設之000000000000號
    帳戶提款卡及密碼，交付犯罪集團成員使用之同一行為，業
    經臺灣板橋地方法院檢察署檢察官於97年11月28日偵查終結
    ，認為被告涉犯幫助詐欺罪嫌而提起公訴，並經臺灣板橋地
    方法院於97年12月15日以97年簡字第10416號受理在案，有
    臺灣板橋地方法院檢察署97年偵字第32190號聲請簡易判決
    處刑書、臺灣高等法院被告前案紀錄表各乙份附卷可稽。按
    檢察官聲請簡易判決處刑與提起公訴有相同之效力，且被告
    之交付帳戶提款卡、密碼之行為只有一個，縱其交付之銀行
    帳戶提款卡、密碼分屬不同銀行，然依本件起訴書意旨，亦
    認為被告係同時為一個交付行為，自仍應視為同一基本社會
    事實。是被告之交付行為既只有一個，則本件起訴之被告犯
    罪事實顯然與臺灣板橋地方法院檢察署檢察官聲請簡易判決
    處刑事實，於法律上係屬同一案件。而臺灣板橋地方法院檢
    察署檢察官之起訴與臺灣板橋地方法院之繫屬均在前（97年
    12月15日），本院受理本案之繫屬在後（97年12月23日），
    依刑事訴訟法第8條之規定，本院即係不得為審判之法院，
    爰依刑事訴訟法第303條第7款、第8條、第307條，不經言詞
    辯論，逕為諭知不受理之判決。
據上論斷，應依刑事訴訟法第303條第7款、第8條、第307條，判
決如主文。
中    華    民    國    97    年    12    月    26    日
                  刑事第十二庭  審判長法  官  李英豪
                                      法  官  曾正龍
                                      法  官  楊台清
上正本證明與原本無異。
如不服本判決應於收受送達後10日內向本院提出上訴書狀，並應
敘述具體理由；其未敘述上訴理由者，應於上訴期間屆滿後20日
內向本院補提理由書（均須按他造當事人之人數附繕本）「切勿
逕送上級法院」。告訴人或被害人如對於本判決不服者，應具備
理由請求檢察官上訴，其上訴期間之計算係以檢察官收受判決正
本之日期為準。
                                      書記官  陳麗津
中    華    民    國    97    年    12    月    26    日
附件：
臺灣臺北地方法院檢察署檢察官起訴書
                                     97年度偵字第25431號
                                     97年度偵緝字第2486號
                                     97年度偵緝字第2487號
     被      告  乙○○  男  44歲（民國○○年○○月○○日生）
                         住臺北市○○區○○路四段692號4樓
                         國民身分證統一編號：Ｚ000000000號
                         現於臺灣臺北看守所
 上列被告因詐欺案件，業經偵查終結，認應該提起公訴，茲將犯
 罪事實及證據並所犯法條分敘如下：
             犯罪事實
 一、乙○○明知將自己在銀行帳戶之金融卡及密碼交付他人使用
     ，將會被利用作為人頭帳戶，待騙徒對被害人施以詐術得逞
     致被害人匯入款項後，再予提領花用，竟基於幫助他人詐欺
     取財之不確定故意，於民國97年7月初，在不詳地點，將其
     在遠東商業銀行台北逸仙分行（下稱遠東銀行）開設之000-
     00000000000000號帳戶及台北富邦銀行士東分行（下稱台北
     富邦銀行）開設之000000000000號帳戶之提款卡及密碼，以
     不詳之之代價，交予姓名、年籍不詳之詐欺集團成員，嗣該
     詐欺集團於同年月5日在雅虎奇摩拍賣網站上刊登廣告，謊
     稱拍賣「Sony Ericsson w880i手機1支」致甲○○上網信以
     為真，以新台幣（下同）4670元標得，並於同月7日將貨款
     ，匯入上揭台北富邦銀行之000000000000號帳戶；該詐欺集
     團又以同樣手法於同年月9日在雅虎奇摩拍賣網站上刊登廣
     告，謊稱拍賣「PS340G遊戲機1台」，致許偉平上網信以為
     真，以8520元標得後，並於同月9日將貨款匯入上揭遠東銀
     行之000-00000000000000號帳戶；該詐欺集團又於同年月7
     日在雅虎奇摩拍賣網站上刊登廣告，謊稱拍賣「手機1支」
     ，致陳光仁上網信以為真，以3220元標得，並於同月10日將
     貨款匯入上揭遠東銀行之000-00000000000000號帳戶。嗣均
     因無法收到所購物品，始知受騙。
 二、案經臺北縣政府警察局移送及臺北市政府警察局中山分局、
     內湖分局報告偵辦。
             證據並所犯法條
 一、證據清單及待證事實
 ┌──┬───────────┬────────────┐
 │編號│      證據名稱        │        待證事實        │
 ├──┼───────────┼────────────┤
 │一  │被害人甲○○、許偉平、│全部犯罪事實。          │
 │    │陳光仁等之指述        │                        │
 ├──┼───────────┼────────────┤
 │二  │被告乙○○之自白。    │坦承開設涉案之帳戶，並辯│
 │    │                      │稱同1次遺失5本帳戶之提款│
 │    │                      │卡及密碼，所辯與常情不合│
 │    │                      │之事實。                │
 ├──┼───────────┼────────────┤
 │三  │相關銀行之開戶及提存資│被告有申設匯款帳戶及該帳│
 │    │料。                  │戶作為收取詐騙款項之事實│
 │    │                      │。                      │
 ├──┼───────────┼────────────┤
 │四  │自動櫃員機交易明細表。│被害人匯款至被告帳戶之事│
 │    │                      │實。                    │
 └──┴───────────┴────────────┘
 二、核被告乙○○所為，係犯刑法第339條第1項、第30條第1項
     幫助詐欺取財罪嫌。
 三、依刑事訴訟法第251條第1項提起公訴。
     此  致
 臺灣臺北地方法院
 中    華    民    國    97    年    11    月    27    日
                               檢察官  陳  進  德
 本件正本證明與原本無異
 中    華    民    國    97    年    12    月    5     日
                               書記官  林  秀  枝
 附錄本案所犯法條全文
 中華民國刑法第30條
 （幫助犯及其處罰）
 幫助他人實行犯罪行為者，為幫助犯。雖他人不知幫助之情者，
 亦同。
 幫助犯之處罰，得按正犯之刑減輕之。
 中華民國刑法第339條
 （普通詐欺罪）
 意圖為自己或第三人不法之所有，以詐術使人將本人或第三人之
 物交付者，處5年以下有期徒刑、拘役或科或併科1千元以下罰金
 。
 以前項方法得財產上不法之利益或使第三人得之者，亦同。
 前二項之未遂犯罰之。


司法院資訊處製作；財團法人民間司法改革基金會備份。
